臺灣彰化地方法院刑事判決　九十三年度訴字第一００八號
　　公　訴　人　臺灣彰化地方法院檢察署檢察官
　　被　　　告　巳○
　　指定辯護人　本院公設辯護人卯○○
　　被　　　告　甲○○
　　選任辯護人　張志新律師
　　　　　　　　黃怡瑜律師
　　被　　　告　戊○○
　　指定辯護人　陳建良律師
上列被告因違反毒品危害防制條例案件，經檢察官提起公訴（九
十三年度偵字第二九七二號、第三０八一號、第四二九九號、第
四二九九號、第四五六一號、第四五六二號、第五一一六號），
及移送併辦（九十三年度偵字五七五九號、第五七六０號、第五
七六一號），本院判決如下：
        主  文
甲○○、戊○○共同連續販賣第壹級毒品，戊○○累犯，甲○○
、戊○○各處無期徒刑，均褫奪公權終身。
扣案之第壹級毒品海洛因壹包（驗後淨重零點參肆公克）沒收銷
燬之；摩托羅拉牌行動電話壹具沒收。
犯罪所得之財物新臺幣玖萬參仟元沒收，如不能沒收時，以其財
產抵償之。
巳○共同連續販賣第壹級毒品，處有期徒刑拾伍年。
扣案之第壹級毒品海洛因壹包（驗後淨重零點參肆公克）沒收銷
燬之；摩托羅拉牌行動電話壹具沒收。
犯罪所得之財物新臺幣玖萬元沒收，如不能沒收時，以其財產抵
償之。
        事  實
一、巳○曾於民國八十一年間因違反肅清煙毒例案件，經臺灣高
    等法院臺中分院於八十一年十二月二十二日判處有期徒刑一
    年八月確定，入監執行後，於八十三年十一月十五日假釋出
    獄，假釋期間至八十四年七月十日屆滿，未經撤銷，視為執
    行完畢（未構成累犯）；戊○○有竊盜、賭博等前科，最後
    一次於九十一年四月間因犯竊盜案件，經本院於九十一年七
    月八日判處有期徒刑三月確定，入監執行後，於九十一年十
    二月二十八日執行完畢。
二、甲○○（綽號老仔、老猴、照仔）、巳○（綽號姐仔）、戊○○等三人共同基於意圖販賣第一級毒品海洛因以營利之概
    括犯意聯絡，自九十二年十月間某日起，至九十三年四月間
    某日止之期間內，由甲○○向不詳年籍、姓名，綽號「阿呆
    」、「阿弟」之男子販入第一級毒品海洛因，再分別推由甲○○、巳○、戊○○等人於下列編號一至十號之時間、地點
    、方式販賣第一級毒品海洛因予子○○等人；另甲○○及戊○○賡續前開共同犯意，推由甲○○於下列編號十一之時間
    、地點、方式販賣第一級毒品海洛因予壬○○。
（一）子○○自九十二年十月間某日起，至九十三年三月間某日
      止，利用其位於彰化縣大城鄉○○村○○路四十五號住處
      附近之公共電話（編號0000000號），撥打電號碼
      0000000000號行動電話，向巳○等人購買第一
      級毒品海洛因，並推由巳○連續以每一小包海洛因新臺幣
      （下同）一千元之價格出售予子○○四次（以有利於巳○
      等人之方式計算）。另推由甲○○連續以每一小包海洛因
      二千元之價格出售予子○○二次（以有利於甲○○等人之
      方式計算）。並分別約定於彰化縣大城鄉○○村○○路附
      近、彰化縣芳苑鄉○○路之中油加油站旁進行交易。
（二）寅○○與未○○二人於九十三年一月中旬某日起，至九十
      三年四月初某日止，利用未○○所使用之0000000
      000號行動電話，向巳○、甲○○等人聯絡，連續以每
      次一千元之價格向其等購買第一級毒品海洛因四次（以有
      利於甲○○等人之方式計算），並由巳○指定在彰化縣大
      城鄉臺十七線西濱大橋下及彰化縣大城鄉永光國民小學前
      交易。
（三）乙○○於九十三年三月間某日起，至九十三年四月間某日
      止，利用其位於彰化縣芳苑鄉○○段三四０號住處附近之
      公共電話（編號0000000號），及其友人楊文田所
      使用之0000000000號行動電話，撥打0000
      000000號行動電話，以每一小包第一級毒品海洛因
      一千元之價格，連續向甲○○購買七次（交易地點均在彰
      化縣芳苑鄉○○村○鄰○○路○○段），向巳○購買一次
      （交易地點在彰化縣大城鄉公館村永光國民小學前）。
（四）午○○於九十三年一、二月間，連續利用其所使用之電話
      號碼0000000000號行動電話，撥打00000
      00000號行動電話，向甲○○購買價值五千元及二萬
      五千元之第一級毒品海洛因二次，交易地點均在彰化縣大
      城鄉永和村村埔巷附近。
（五）庚○○自九十二年十月間某日起，至九十三年三月底某日
      止，利用其位於彰化縣芳苑鄉○街村○○路六號住處之0
      00000000號家用電話，撥打000000000
      0號行動電話，以每一小包第一級毒品海洛因一千元之價
      格，向巳○購買第一級毒品海洛因二次，交易地點均在彰
      化縣大城鄉公館村永光國民小學附近。
（六）壬○○於九十三年二月間某日起，至九十三年四月間某日
      止，利用其位於彰化縣埔心鄉○○村○○○路一０四號住
      處之000000000號家用電話，及位於彰化縣二林
      鎮○○路○段二三四號、彰化縣二林鎮○○○段三四八號
      、彰化縣大城鄉○○路八十二號等處之公共電話，撥打0
      000000000號行動電話，以每包一千元之價格，
      向巳○購買第一級毒品海洛因十次，交易地點均在彰化縣
      大城鄉○○路旁之土地公廟前。
（七）己○○自九十三年一月間某日起，至九十三年三月間某日
      止，連續利用其位於彰化縣芳苑鄉○○村○○路二一巷三
      十一號住處之000000000號、00000000
      0號家用電話，及彰化基督教醫院二林分院前之公共電話
      ，以每包一千元之價格，向戊○○購買第一級毒品海洛因
      十次（以有利於戊○○等人之方式計算）；再自九十三年
      三月間某日起，以前開方式，改由甲○○販賣第一級毒品
      海洛因予己○○十次（以有利於甲○○等人之方式計算）
      。其等交易地點均在彰化縣大城鄉○○○○○路與福建路
      路口及彰化縣大城鄉青埔巷附近。
（八）癸○○自九十三年二月間某日起，至九十三年四月間某日
      止，連續利用其先夫蔡志武申辦之0000000000
      號行動電話，撥打0000000000號行動電話，以
      每包一千元之價格，連續向甲○○及巳○購買第一級毒品
      海洛因四次，其交易地點均由甲○○指定在彰化縣大城鄉
      ○○村○○路之中油加油站旁，並完成交易。
（九）辰○○於九十三年三月下旬某日，利用其妻洪心玉使用之
      0000000000號行動電話，及其經營之早餐店0
      00000000號家用電話，撥打000000000
      0號行動電話，以每包一千元之價格，向巳○購買第一級
      毒品海洛因一次，並在彰化縣大城鄉○○村○○路五十六
      號（咸安宮）前完成交易。
（十）丑○○於九十三年二、三月間某日，利用其使用之000
      0000000號行動電話，撥打0000000000
      號（起訴書誤載為0000000000）號行動電話，
      以每包一千元之價格，在彰化縣大城鄉公館村永光國民小
      學前，向巳○購買第一級毒品海洛因一次。再於同年四月
      十一日以相同方式，以每包一千元之價格，向巳○購買第
      一級毒品海洛因二包（總額二千元），並約定於上開地點
      完成交易。
（十一）因巳○於九十三年四月十一日為警查獲，壬○○乃依上
      開方法，撥打0000000000號行動電話，以每包
      海洛因一千元之價格，向甲○○購買第一級毒品海洛因三
      次，交易地點分別在彰化縣二林鎮○○路建國黃昏市場前
      、彰化縣大城鄉○○路與臺十七線公路路口旁、彰化縣芳
      苑鄉○○路與臺十七線公路路口之便利商店旁。
    嗣於九十三年四月十一日十九時二十分許，巳○與丑○○在
    彰化縣大城鄉公館村永光國民小學前完成買賣海洛因之交易
    後，當場為警查獲，並扣得丑○○向巳○購得之第一級毒品
    海洛因二包（驗後淨重合計０．七一公克），及於巳○身上
    查扣其所有，準備販賣之第一級毒品海洛因一包（驗後淨重
    ０．三四公克），始循線查獲上情，並於其後分別查獲甲○○及戊○○二人。
三、案經彰化縣警察局二林分局報請臺灣彰化地方法院檢察署檢
    察官偵查起訴及移送併辦。
        理  由
壹、程序部分：
一、公訴人於本院準備程序時縮減被告甲○○、戊○○、巳○等
    人，販賣第一級毒品海洛因予未○○、丁○○、戊○○等人
    之犯罪事實，並更正起訴事實（其他販賣第一級毒品海洛因
    予子○○等人之次數。），被告甲○○、戊○○、巳○等人
    就公訴人之縮減及更正後之起訴事實表示並無意見，本院即
    就公訴人縮減及更正後之起訴事實（詳如九十四年七月十四
    日補充理由書），以有利於被告等人計算方式為審理。
二、按法院預料證人不能於審判期日到庭者，得於審判期日前訊
    問之，刑事訴訟法第二百七十六條第一項定有明文。本件被
    告甲○○等人所涉之罪為販賣第一級毒品海洛因，而證人子
    ○○、乙○○、午○○、庚○○、壬○○、己○○、癸○○
    、辰○○、丑○○、寅○○、未○○、丁○○等人均係施用
    毒品之人口，其等行蹤均飄忽不定，且分別散居各地（如證
    人未○○、丁○○經本院合法傳訊未到，再經拘提未獲，證
    人子○○雖經傳換到院，然嗣後再予傳喚勘驗其警詢筆錄錄
    音帶內容則未到，再經拘提未獲，其他之證人亦有傳喚多次
    始到院作證之情形。）。本院預料上揭證人有審判期日不能
    到庭之情形，故上開證人於審判期日前之準備程序，先由檢
    察官及被告、辯護人交互詰問之。
三、公訴人提出被告巳○與證人即彰化縣警察局二林分局小隊長
    許志文之談話錄音、錄影光碟、錄音譯文、錄影翻拍照片七
    幀為證，然為被告等之辯護人等主張，均屬違法取得之證據
    ，無證據能力。經查，證人許志文於本院證稱：上開談話錄
    音、錄影光碟，是當天伊借提被告巳○，讓她先吃完中餐後
    ，問被告巳○是要談話還是製作筆錄，他說先聊天，因在之
    前有幾次借提，在押往二林分局途中，其對案情有明確詳述
    ，但製作筆錄時卻矢口否認，所以才在聊天時加以錄音、錄
    影，所以此次之錄音、錄影被告巳○是不知情，且在聊天中
    ，被告巳○也有告訴伊，她是坦白案情，但不可以錄音、錄
    影；當時在與被告巳○談話時，並沒有告訴她有無在錄音、
    錄影等語。是本次之談話錄音、錄影係在被告巳○不知情之
    情況下為之，且被告巳○亦明白表示不得錄音、錄影，故本
    件錄音、錄影光碟及內容譯文、翻拍照片之取得係屬違法取
    得，其錄音、錄影光碟雖係機械性之證物，然既係違法取得
    ，故無證據能力，而由該錄音所為之譯文，該錄影所翻拍之
    照片當然亦無證據能力。
四、公訴人提出證人戊○○、午○○、庚○○之偵查筆錄為證據
    ，被告甲○○之辯護人主張均屬審判外之陳述，且證人戊○○、午○○未經具結，均無證據能力。按被告以外之人於審
    判外之言詞或書面陳述，除法律有規定者外，不得作為證據
    ；被告以外之人於偵查中向檢察官所為之陳述，除顯有不可
    信之情況者外，得為證據；證人依法應具結而未具結者，其
    證言不得作為證據，刑事訴訟法第一百五十九條第一項、第
    一百五十九條之一第二項、第一百五十八條之三分別定有明
    文。本件證人戊○○雖為本案之被告，然其所為之供述，對
    被告甲○○而言亦屬證人之證詞，故仍應踐行有關證人之證
    據調查程序，除非其有依法不得令其具結之情形，乃應令其
    具結，始符規定，而有證據能力，本件證人戊○○、午○○
    於偵查中所為之證述，並未經具結，屬審判外之陳述，無證
    據能力；另證人庚○○之偵查筆錄，其業經具結（參臺灣彰
    化地方法院檢察署九十三年度偵字第四五六一號偵查卷第一
    四七頁），雖於本院證稱其於警詢中毒癮發作，而偵查中要
    與警詢時為相同之證述，才為如此之證述云云，然其於警詢
    時為相同之證述，且經勘驗其警詢錄音帶，其回答迅速、明
    確，並無遲緩之情形，聽不出有毒癮發作難過之情形（如打
    哈欠），且錄音內容採一問一答之方式，內容且與筆錄相同
    ，有本院之勘驗筆錄在卷可稽（參本院九十四年四月六日筆
    錄，附於本院卷第四宗），經本院審酌後，認證人庚○○之
    偵查筆錄，並無不可信之情況，故得為證據。
五、公訴人提出證人子○○、庚○○、乙○○、午○○、壬○○
    、己○○、癸○○、辰○○、丑○○、寅○○之警詢筆錄為
    證，而被告等之辯護人主張，前開證人等之證述，均屬審判
    外之陳述，均無證據能力。按被告以外之人於審判外之言詞
    或書面陳述，除法律有規定者外，不得作為證據；被告以外
    之人於檢察事務官、司法警察官或司法警察調查中所為之陳
    述，與審判中不符時，其先前之陳述具有較可信之特別情況
    ，且為證明犯罪事實存否所必要者，得為證據，刑事訴訟法
    第一百五十九條第一項、第一百五十九條之二分別定有明文
    。又證人於警詢時並無令其具結之規定（參刑事訴訟法第一
    百九十六條之一），故無有無具結之問題，以下就證人等於
    警詢之證述有無證據能力敘明之：
    證人子○○部分：證人子○○於本院所為之證述與其警詢
    　所為之證述不符。然其於本院證述：警員製作筆錄時並無
      威脅、利誘或毆打之情形，但其於警詢時並未提及巳○或
      甲○○之名字，也未如警詢筆錄所載之證述。然本院依刑
      事訴訟法第一百六十三條第二項之規定為發見真實，依職
      權調閱證人之警詢錄音帶勘驗，並經傳訊證人，證人子○○均未到庭，再經本院依法拘提亦未拘獲，有彰化縣警察
      局二林分局九十四年一月十七日林警刑字第０九四００一
      ０一七四號函送之拘票及報告書各一分在卷可按（附於本
      院卷第三宗）。再證人之警詢筆錄經本院勘驗結果，雖因
      機器與錄音帶之轉速不同，致該錄音播放速度較為快速，
      然其內容與警詢筆錄記載之內容相符，並無增加之處，亦
      與本院所為之譯文內容相符，雖因播放速度較快，然係機
      械之問題，無礙其內容之真實性，有警詢錄音帶與本院之
      勘驗筆錄、譯文附卷可憑（參本院九十四年二月二十三日
      筆錄，附於本院卷第三宗）。是證人子○○於警詢時之筆
      錄內容，均係其所為之證述，非如其於本院證述未為警詢
      內容之證述，且其警詢之證述，並無面對被告等人之心理
      壓力，故其既有警詢內容之證述，而於本院竟證稱無該證
      述，顯見其於本院之證述，係因面對被告等人而有心理壓
      力，不敢為真實之證述，而於警詢時之證述並無面對被告
      之心理壓力，故其警詢所為之證述，顯有特別可信之情況
      ，且為證明犯罪事實之存否所必要，故本院認其警詢筆錄
      有證據能力。
    證人庚○○部分：證人庚○○於本院證述其於警詢所為之
　    證述均不實在，是因毒癮發作，且巳○就在伊對面製作筆
      錄，可聽到聲音，伊並有從她前面經過，始為警詢之證述
      云云。然查：證人於警詢之錄音帶，經本院勘驗結果，其
      錄音內容：證人之回答迅速、明確，並無遲緩之情況，聽
      不出有毒癮發作難過之情形（如打哈欠），且錄音中並無
      其他組人員警訊之雜音，錄音內容是採一問一答之方式，
      且與筆錄相同；筆錄內容就警員要求證人是否願意指證被
      告巳○，證人反詢問警員是否在警局指證，還是要到法院
      去指證，另警員也詢問證人是否有需要上廁所，證人回答
      不用。又其於本院勘驗完畢後詢其有何意見，證人答稱：
      警詢中，中間間隔太長，伊早就休息夠了，才聽不出伊有
      毒癮發作之情形等情，有警詢錄音帶及本院之勘驗筆錄在
      卷可稽（參本院九十四年四月六日筆錄，附於本院卷第四
      宗）。是證人庚○○於警詢時不惟無毒癮發作之情事，其
      間並有充分之休息時間，且其尚能反問警員指證被告巳○
      之處所，顯見其意識相當清楚，並已考慮過其所為證述之
      後果。其警詢所為之證述，顯有特別可信之情況，且為證
      明犯罪事實之存否所必要，故本院認其警詢筆錄有證據能
      力。
    證人乙○○部分：證人乙○○於本院證稱：其於警詢時因
　    毒癮發作，才為警詢筆錄內容之證述云云。然其警詢錄音
      帶經本院二次勘驗（參九十四年一月十九日、九十四年二
      月二十三日筆錄，附於本院卷第三宗），其筆錄內容與錄
      音帶內容相符，且證人之聲音平順，並無異狀，最後警員
      並有將筆錄交給證人查看無誤後簽名，且就錄音內容證人
      答覆警員之詢問十分清楚，聽不出證人毒癮發作之情形（
      如打哈欠），證人於本院亦證稱：警詢筆錄簽名前有看過
      ，且筆錄內容記錯比趕快移送重要；當時伊並沒有向警察
      表示人不舒服，不願接受詢問等語（參本院九十四年一月
      五日筆錄）。另證人許志文、丙○○○○於本院九十四年
      一月十九日交互詰問時均證稱：製作證人乙○○之警詢錄
      時，採一問一答之方式製作，並全程錄音，因證人供稱其
      施用之第一級毒品海洛因是向綽號「老猴」之人購買，才
      會製作第二份筆錄，因伊等不知「老猴」之人為何人，才
      向大城分駐所查詢，才知道甲○○就是綽號「老猴」之人
      ，伊等才調出甲○○之照片給證人乙○○指認，又證人乙○○於警詢時並沒有毒癮發作之情形等語。證人乙○○並
      證稱：對證人許志文、林志強之證述無意見，其製作警詢
      筆錄確如其等之證述，採一問一答之方式製作，且指認之
      過程也如其等所證述之情形相同，警詢筆錄之內容都是正
      確的等語（參本院九十四年一月十九日筆錄，附於本院卷
      第三宗）。是證人乙○○於警詢時不惟無毒癮發作之情事
      ，且其不僅於警詢筆錄簽名前看過該筆錄內容，並知道筆
      錄內容之重要性，顯見其已考慮過其所為證述之後果，並
      確認其警詢筆錄之內容均屬正確，其警詢所為之證述，顯
      有特別可信之情況，且為證明犯罪事實之存否所必要，故
      本院認其警詢筆錄有證據能力。
    證人午○○、壬○○、己○○、癸○○、毆吉助、丑○○
      、寅○○之警詢筆錄與本院之證述並無不同，然並無刑事
      訴訟法第一百五十九條之一至之一百五十九條之五之情形
      ，其屬審判外之陳述，故無證據能力。
六、公訴人提出證人戊○○於警詢筆錄為證，被告甲○○之辯護
    人主張屬審判外陳述，無證據能力。按被告以外之人於審判
    外之言詞或書面陳述，除法律有規定者外，不得作為證據；
    被告以外之人於檢察事務官、司法警察官或司法警察調查中
    所為之陳述，與審判中不符時，其先前之陳述具有較可信之
    特別情況，且為證明犯罪事實存否所必要者，得為證據，刑
    事訴訟法第一百五十九條第一項、第一百五十九條之二分別
    定有明文。又證人於警詢時並無令其具結之規定（參刑事訴
    訟法第一百九十六條之一），故無有無具結之問題。經查證
    人戊○○於本院準備程序時雖供稱其無為警詢之陳述，然其
    係因施用第一級毒品為警查獲，並於警詢時供出其毒品來源
    是被告巳○及甲○○，惟對其等之關係亦有所保留。是證人
    戊○○於警詢時筆錄內容，均係出於其自由意識下為之，且
    無面對被告甲○○、巳○等人之心理壓力，故其既有警詢內
    容之證述，而於本院竟證稱無該證述，顯見其於本院之證述
　　因面對被告甲○○、巳○等人而有心理壓力，不敢為真實之
　  證述，而於警詢時之證述並無面對被告之心理壓力，故其警
    詢所為之證述，顯有特別可信之情況，且為證明犯罪事實之
    存否所必要，故本院認其警詢筆錄有證據能力。
七、公訴人提出被告甲○○、巳○於警詢、偵查中之供述為證，
    被告戊○○、甲○○及其等辯護人分別對於檢察官提出之上
    開證人之詢問筆錄主張作為證據，均表示沒意見，得為證據
    ，且上開證人於警詢、偵查時依筆錄記載，均係在自由意識
    下為之，並經閱後簽名無誤，依刑事訴訟法第一百五十九條
    之五第一項被告以外之人於審判外之陳述，雖不符前四條之
    規定，而經當事人於審判程序同意作為證據，法院審酌該言
    詞陳述或書面陳述作成時之情況，認為適當者，亦得為證據
    之規定，經本院審酌後，認上開證人之調查筆錄所作成之情
    況，均屬適當，故本院將上開證人於調查站調查時之證述，
    均列為本件調查之證據。
八、被告戊○○之辯護人將證人許志文、林煌裕於本院九十四年
    五月二十五日之證述（附於本院第四宗）列為證據，雖公訴
    人對該證據表示無意見，得為證據。然上開二證人係員警，
    並證述證人丁○○、未○○於警詢時製作筆錄之過程，因證
    人丁○○、未○○於警詢時之採證過程有瑕疵，業經公訴人
    將被告等販賣第一級毒品海洛因予證人丁○○、未○○犯罪
    事實之部分縮減，故證人許志文、林煌裕上開證述，本院即
    不為有利或不利被告等人之認定。又證人子○○、寅○○、
    己○○等人，因時間已久遠，對於其等向被告等人購買第一
    級毒品海洛因之次數已記憶不清，其等所為證述購買之次數
    僅能說明約略之數，本院即以對被告等有利之方式計算次數
    ，併予敘明。
貳、實體部分：
一、訊據被告巳○雖坦承有於九十三年四月十一日十九時二十分
    許，與丑○○在彰化縣大城鄉公館村永光國民小學前為警當
    場查獲，並扣得丑○○之第一級毒品海洛因二包（驗後淨重
    合計０．七一公克），及於其身上查扣其所有之第一級毒品
    海洛因一包（驗後淨重０．三四公克）等情。然被告巳○、
　　甲○○、戊○○均矢否認有前揭犯行，被告巳○、甲○○、
　  戊○○均辯稱：其等均無販賣第一級毒品海洛因云云。被告
    甲○○並辯稱：其於九十二年十二月二十二日起，至九十三
    年一月十三日止因施用毒品為警查獲，而在所觀察、勒戒中
    ，不可能在外販賣毒品云云。惟查：
（一）被告甲○○與戊○○於九十三年六月二日二十一時四十六
      分三十一秒，至二十一時五十五分十九秒之電話通話紀錄
      中陳稱：被告甲○○（下稱王）：喂，你怎麼可以打電話
      ？被告戊○○（下稱施）：我今天出來啦。王：你進去多
      久了，怎麼可以出來？施：我是舊法（九十三年五月八日
      入所觀察、勒戒，同年六月二日因無續繼施用毒品傾向出
      所）。王：你不是也有咬你姑姑（指被告巳○）？施：沒
      有啦，他們（指警方）是根據通聯看出來的。王：喔，你
      這樣做得出來？施：沒有啦，你們是怎麼聽到，都是你們
      胡思亂想。王：律師跟我講的。施：那一個律師講的啊，
      你跟我解釋一下。王：你說你有講到你姑姑（巳○）的事
      。施：他們現在是依據通聯，你聽懂嗎？用通聯紀錄查的
      。王：還跟你講說一個月時間要將我抓到？施：現在就是
      三組的，我又被借提回二林，就是說不只要有意牽連到你
      、我及我姑姑三人，我們三人都是被用指認．．．主要就
      是查這支電話二五五這支（0000000000），這
      支就是我之前打給她，七九四六三０（00000000
      00）有出現在通聯上面，是通聯調出來的。．．．王：
      說一個月內要把我抓到，是三組講的喔？施：是的，是三
      組講．．．。王：你要硬稱沒有就對了？施：我就說沒有
　　　啊，我現在說沒有，我自己裡頭就在想辦法解脫了，這個
　　　阿龍（音譯），我在裡頭有碰到，阿龍筆錄交代的很清楚
　　　，每一次都寫的很清楚，我現在說給你聽啦，真的是這一
　　　個人的話，出來（出監）一定要輸贏啦。王：那一個阿龍
  　　？施：經常去找我們的那一位啊，經常去。王：我有去他
    　家找他，找不到啊。．．．施：你記得我們一起去找阿吉
  　　，那個　阿龍就是他，就是阿龍開始把我們咬死來．．．
　　　。王：王功那個阿弟也有是不是？施：王功那個阿弟你跟
　　　他問是不是叫己○○？王：嘿。施：因為指證我們是己○○，因為資料被我偷看到，我只有看到阿龍的資料，筆錄
    　寫的很清楚，我說我自己也在裡面，警方所查獲原始資料
      就已經指證我們三個人了，那時候還沒有被抓，你們就胡
      思亂想，我有聽陳仔說什麼，懷疑到我這裡來，是阿龍，
      阿龍啦。王；阿龍是不是叫志龍？施：是的，在抓一個就
      要借訊．．．要辦販賣啦，看我怎麼解脫，我和我姑姑，
      我姑姑（巳○）在禁見中，不知道有沒有解除．．．昨天
      借提我，我在想我們三人不知道要怎麼死，我在想這下子
　　　死定了，我不能出去了，現在卡（牽涉）販賣，我與我姑
  　　姑二人在裡面（看守所）不能見面，不能講話，要怎麼解
    　套，他們連通聯都調閱出來，那一支二五五的電話，假如
      還有在用的話，就不要用了。王：早就沒有在使用了。．
      ．．王：三組說要抓我是不是？施：是的，意思是說要抓
      藥頭，要辦你是藥頭。王：意思要抓我，是藥頭是不是？
      施：就我本人、你還有我姑姑三個人，在那裡等人家來指
      認，我要怎麼說你們，我自己就無法解套，我要怎說你們
      ？王：沒有就沒有，他們為什麼要給卡我？施：你現在聽
      我說，現在抓進去的人越來越多，都說到我們三人，所以
      我姑姑才會被禁見，你等於還未被抓到，我姑姑就會變得
      較慘．．．。王：有說一定要抓到我是不是？施：三組說
      一個月內要抓到你，叫我轉換為污點證人．．．。王：你
      可以這樣做嗎？施：不可以啦，我才說給你聽，這些如果
      不跟你說，你都胡思亂想，說是我出賣你，我自己也在裡
      頭，這下出來一定要找阿龍輸贏．．．阿龍說「是阿裕介
      紹認識我的，說向我拿了三十次」。．．．王：這支電話
      有在監聽，你在這一支不要講。．．．施：我不會像他們
      一樣不上道，我在裡面也不敢跟他們（阿龍）吵架，我總
      是要拼一下能不能交保出去。王：你們是不是同一天被抓
      的？施：志龍多我一天被抓。王：誰是阿岳．．．（斷話
      ）。業據被告甲○○、戊○○於本院準備程序時供稱上開
      電話內容確為其等二人所為之對話，並經本院勘驗屬實，
      有勘驗筆錄及電話號碼0000000000號行動電話
      九十三年六月二日被告甲○○與戊○○通話之監聽譯文、
      錄音帶附卷可按（參本院九十三年十一月十日筆錄，附於
      本院卷第二宗，而監聽譯文附於臺灣彰化地方法院檢察署
      九十三年度偵字第三０八一號偵查卷第四三頁至四六頁及
      九十三年度偵字第五七六０號偵查卷第一五八頁至第一六
      一頁）。其等對話之內容，係交談其等與被告巳○共同販
      賣毒品，經他人檢舉之事，並於檢舉之人出監後，將對其
      不利等情，是其等二人與被告巳○確有販賣毒品之犯意聯
      絡。
（二）證人許志文於本院九十四年六月二十九日交互詰問時證稱
      ：伊與被告巳○確有於九十三年六月二十三日在二林分局
      偵訊室為如下之對話『許志文（下稱許）：你與王仔（甲○○）從何時開始在一起同居？巳○（下稱蔡）：從八十
      九年開始在一起。．．．許：你對人失望才會走這一條路
      嗎？蔡：當初王仔不是要叫我販賣（海洛因），只是叫我
      拿出去給人這樣。許：是不是別人買時叫你拿出去？蔡：
      是的，其實你們這麼多筆錄，不必我指證一樣能辦甲○○
      ，法官如何判決我，我一定心甘情願。許：我只是告訴你
      ，是妳賣的，與他（甲○○）叫你轉讓給別人賣出去的刑
      期差很多妳知道嗎？蔡：我知道，可是要我指證我做不到
      ，現在要叫我交保也不願意交保了，沒有王仔（甲○○）
      的人生，我交保出去也沒有意義。．．．許：王仔叫你拿
      出去（販賣）是不是農曆過年那一陣子？蔡：我記得是沒
      有多久時間，正確時間我不記得何時。許：那時是不是與
      戊○○，戊○○是不是替王仔販賣毒品的錢沒有交還給王
      仔之後，所以王仔才會叫妳拿出去？蔡：戊○○這一筆錢
      都算在我身上。許：是不是販賣毒品的錢？蔡：我拿錢出
      去的。許：你是不是替戊○○還毒品的錢？蔡：所以我很
      痛心，戊○○這條帳我扛下來了。許：是不是戊○○欠甲○○販毒的錢，妳幫他還的？蔡：是的，碰見這種忘恩負
      義的，我巳○死好，任何人指證我，我不會心痛，戊○○
      指證我，我很心痛。許：這些下游是不是都欠妳的錢？蔡
      ：是的，都有。許：所以這些下游妳都認識？蔡：以前二
      十三日那幾個我都認識，但是幾個我不認識，剛才我看見
      派出所抓進來的一位（庚○○）我就認識，但他是亂講的
      ，他只有向我拿一次，他根本不知道王仔這個人。許：妳
      販賣出去的有幾個人？蔡：我會記看別人的面貌，不會很
      快記起來，名字我跟本不會去記。許：妳是不是每包毒品
      海洛因從中獲利二百元？蔡：是的，事後我每一小包毒品
      販賣我可以獲利二百元。許：之前是不是提供毒品給妳吸
      食，賺的錢是否可以分妳？蔡：有的。許：王仔有將錢分
      給妳嗎？蔡：有的，要不然我怎麼會有錢還戊○○那一筆
      錢。許：戊○○這一部分妳是否要說清楚？蔡：我之前都
      沒有承認，我現在也不要承認，因為法官要怎麼判都隨便
      了，所以這一點我對你很不好意思，你對我很好我知道，
      假如今天是要我指證別人，我一定很配合，如果是要指證
      王仔，我做不到。．．．許：現在顧慮妳自己，為了王仔
      ，妳還是會這樣說嗎？蔡：今天警方會去查我之前的資料
      ，也是因為王仔。許：為什麼？蔡：王仔要不是被警方查
      獲到那些東西，也不會去注意這件事情，也不會去查我的
      紀錄。．．．許：為何到後來妳們想要販賣毒品？蔡：因
      為甲○○身體不好，將毒品戒掉有很多毛病，又因為甲○○腳部有動過手術，腳會酸，吸食後就不會感覺腳會酸，
      甲○○就仍繼續吸食．．．就是碰見阿呆．．．阿呆每天
      都來一次，之後向甲○○建議，你既然吸食使用量這麼大
      ，乾脆給你們自己販賣，阿呆將自己使用販賣毒品的電話
      給我們使用。許：是不是0000000000號這一支
      門號？蔡：不是，之前還有另一支門號，號碼我忘記了，
　　　該門號可能消掉了，這一支門號使用沒有多久，一些毒品
　　　下游都集中了，我們才換用二五五（000000000
  　　0）這支門號販賣。許：之後為何戊○○會跟妳們一起販
　    賣毒品？蔡：剛開始販賣毒品時，戊○○揚稱他有很多毒
      品下游。許：戊○○借此機會討好甲○○是不是？蔡：是
      的，這些吸食毒品的人所講的每一句話，都沒有一句可以
      聽的，給他販賣也無法信任。許：是不是甲○○拿毒品給
      戊○○販賣？蔡：是的。許：是不是甲○○叫戊○○拿出
      去販賣，每一包獲利二百元？蔡：戊○○說他要販賣，他
      有本事販賣，之後這一筆錢，過年時不知道怎麼會拿去賭
      博，這筆販賣毒品的錢就算在我身上。許：有幾萬？有七
      、八萬嗎？蔡：前後共有五萬元。許：這事情阿龍為何會
      知道？蔡：阿龍來我家向我買毒品時，我曾向阿龍說這一
      件事情，所以毒品下游指證交易情形交待最清楚的是阿龍
      ，其他下游說得不太屬實，只有阿龍最詳細。許：這個阿
      文呢？蔡：我想不起來，沒有印象，我再想想看，其實在
      永光國小前交易毒品，沒有那麼多人。許：妳是否因為太
      愛甲○○，不要指證甲○○是不是？蔡：不可能（指認甲○○）。．．．許：阿龍說妳們三人一起販賣毒品是不是
      ？蔡：戊○○是後來才加入的，他的狀況最多。．．．許
　　　：妳們是不是從農曆過年起開始販賣毒品？蔡：是的，是
　　　戊○○叫甲○○繼賣販賣。許：是不是從甲○○被查獲六
  　　、七包海洛因時，開始販賣？蔡：那時是剛好由「阿呆」
    　那邊接手準備販賣。．．．許：這樣甲○○勒戒出來又再
      販賣哦？蔡：是戊○○又叫甲○○拿毒品回來販賣。．．
      ．許：甲○○都是去那裡買毒品？蔡：員林。許：是不是
      員林伍倫醫院那一處，男或女？蔡：我想那一位是姓何的
      吧。許：電話幾號妳是否知道？蔡：甲○○這人很龜毛，
      我沒有問他，我現在跟你聊天，你不可以以錄音機偷錄哦
      ，甲○○會再賣毒品是戊○○一直煽動。許：甲○○才會
      再動心販賣嗎？蔡：是的，他認為反正平常有在施用，才
      兼販賣，反正戊○○販毒經常出狀況。許：這樣戊○○替
      甲○○販賣毒品部分妳是否供述？蔡：我既然沒有承認，
      我怎麼會去說這一部分，因為你們怎麼辦他是你們的事。
      許：妳與甲○○同居四年是否還有其他原因，妳想願意替
      甲○○扛這一條罪刑？蔡：我覺得四年過了，我一輩有人
      這樣愛我，我覺得夠了。許：這是死刑與無期徒刑的東西
      ？蔡：反正我不指證甲○○，因為你們所查獲的下游指證
      甲○○，不差我一個．．．。許：戊○○販賣毒品部分妳
      是否要指證？蔡：只要不牽連到甲○○的部分，戊○○販
      賣部分我也做不到，戊○○忘恩負義，當天偷拿我的毒品
      ，事後又說我自己放在衣服裡，找到之後，我也是一樣拿
      毒品給戊○○，我不忍心看他毒癮發作，他今天都會指證
      我了，我什麼話也說不下去了，我沒有差這一條了。許：
      阿呆將販毒的電話交給妳們之後，妳們再換二五五的電話
      販賣是不是？蔡：是的。許：那之後你們有無再換販毒聯
      絡電話？蔡：二五五想換時，就為警方查獲了。許：妳被
      警方查獲當場交易毒品，那張ＳＩＭ卡在那裡？是否真的
      拿錯電話？蔡：是我拿錯電話了，我緊張在警察局打電話
      才發現手機沒有ＳＩＭ卡。．．．許：妳現在家裡是否有
      毒品？蔡：那一天剛好丑○○買完了。．．．許：如何分
      裝，有無加入其他藥品？上游拿回來時應該有添加吧？蔡
      ：應該是都添加好的，他拿給我時就分裝好了，我不知道
      有無加其他藥品，都一包一包分好的。許：都是小包，沒
      有大包的嗎？王仔一次都拿多少？蔡：他也都不讓我知道
      。許：王仔分好再讓妳拿出去嗎？蔡：我也不知是不是分
      好的，你們當天如果聽我的話帶我回去，你們就有了，因
      為他不知道我已經出事了。．．．許：妳與甲○○同居沒
      有工作嗎？甲○○經濟不是很好，為何要販賣毒品？蔡：
      我們有共同做生意，養鴨、賣水果，甲○○的經濟很好，
      事後我有戒掉毒品，甲○○沒有戒掉，他過年前就已經被
      你們抓到了。許：過年前幾天才放出來？蔡：他去勒戒三
      個禮拜就放出來，之後大城所員警有追他，他從南投過來
      ．．．．。許：車上有毒品嗎？蔡：有。許：為何沒被抓
      到？蔡：因甲○○駕車邊將毒品丟掉在水溝中，事後才騎
      車沿路去撿回來，因為他每包都用塑膠袋包好多包。許：
      那有很多包囉？蔡：有很多包，所以你們針對他不合常理
      ，其實他只有販賣一陣子而已。許：妳們與戊○○那一陣
      子販賣毒品太招風了，整個青埔巷是妳們的天下。蔡：戊○○怎會有這樣的才能。許：是不是都叫戊○○拿出去販
      賣，戊○○那一陣都在青埔巷生活啊。蔡：戊○○在替甲○○販毒時，因販毒所獲利部分，無法供應自己吸食，才
      會有很多狀況，別人一包施打三次，戊○○一次施打一包
      。許：甲○○叫戊○○拿出去販賣每一包海洛因，他獲利
      二百元是不是？蔡：是的。許：是不是每包販賣一千元，
      戊○○工錢二百元？蔡：是的，工資，戊○○是因為拿毒
      品出去時，從中偷取少許海洛因，又偷加入糖粉，結果給
      別人吸食不過癮，別人購買毒品的錢也是辛苦賺來的，是
      我販賣毒品不到一個月時間，這些下游才集中過來，下游
      購買毒品錢不足，我可以做主，戊○○不可以做主，下游
      有人拿八百、六百來購買毒品，我也是照樣賣給別人，反
      正我沒賺錢沒有關係。許：那妳這樣販毒的錢如何給甲○○，妳六百元、八百元一樣賣給下游，那妳一包才賺二百
      元，不就倒貼了？蔡：這部分我自己倒貼，所以我被你們
      抓到我很不甘願，你們說這會吃死人，為何不叫他們不要
　　　吸食，也有人以二百元來購買，有一次甲○○有問我說向
  　  妳購買毒品的人錢是不是夠，可不要賠了本錢，我自己以
　    前有吸食毒品我知道，向別人購買毒品欠一百比什麼都困
      難，所以我有大量，你那一天說的那一位的女人要打我，
      要打我你怎樣。許：那位是癸○○啊，要不要開始製作筆
      錄了嗎？蔡：好啊。許：是不是都在大城加油站交易？蔡
      ：不是，是亂講的。許：癸○○的先生是不是欠甲○○毒
      品的錢？蔡：亂講的。許：何人二百元購買毒品？蔡：我
      不記得，那一天警方借提我時，我看見一位，那一位向我
      買過一、二次，我不知道姓名。許：是不是阿維？蔡：塞
      你娘的，連他也指證我，他拿一條煙騙我，我才記得（我
      要去上廁所，即自行前往，上完廁所後再回座），因為他
      沒有我的緣，我不願意賣他。許：最少妳們三人販賣毒品
      的部分要供述。蔡：不願意，他們怎麼指證我，我都無所
      謂。許：甲○○、戊○○的關係妳也不願意供述就對了？
      蔡：是的。許：戊○○的部分妳也是要替他扛？蔡：因為
      這樣講會對甲○○不利。許：因為妳們三人的關係嗎？蔡
      ：是的，因為我假如供出的話，會牽連甲○○，我做不到
      。許：有的話妳也做不到就對了？蔡：你還沒有到達我們
      這種年齡，你未碰見真心愛你的人啦。』，而且對話時並
      有錄影、錄音存證；伊雖沒有告訴被告巳○有在錄影、錄
      音，但以她的感覺，她好像知道伊有在錄音等語。又被告
      甲○○之辯護律師認證人許志文所為之證述不實，而要求
      勘驗上開錄影帶，經本院當庭勘驗上開錄影帶，結果證人
      許志文與被告巳○於九十三年六月二十三日所為之談話內
      容，與證人許志文上開證述，均屬一致，有本院九十四年
      六月二十九日筆錄（附於本院卷第四宗）在卷可按。足徵
      證人許志文所為之證述確屬實在。另被告巳○之指定辯護
      人雖辯稱：本院上開勘驗筆錄，所勘驗之錄影帶是違法取
      得無證據力，就無證據能力之證據勘驗，則該勘驗筆錄亦
      無證據能力云云。然上開本院之勘驗筆錄係經被告甲○○
      之辯護人請求勘驗，以證明證人許志文前開所為證述是否
      真實，故本院之勘驗筆錄係在證明證人許志文所為之證述
      ，應認本院上開勘驗筆錄有證據能力，併予敘明。次按以
      自己共同犯罪之意思，參與實施犯罪構成要件以外之行為
      ，或以自己共同犯罪之意思，事先同謀，而由其中一部分
      人實施犯罪之行為者，均為共同正犯，司法院大法官會議
      釋字第一０九號解釋在案。就證人許志文及被告巳○上開
      談話內容觀之，其等對話之內容，係交談被告巳○及被告
      甲○○、戊○○三人如何共同販賣毒品海洛因，及毒品海
      洛因是由被告甲○○所提供販賣，更足以證明被告三人確
      有販賣第一級毒品海洛因之犯意聯絡，且被告巳○、戊○○所販賣之毒品海洛因，既係被告甲○○所提供，則被告
      甲○○雖於九十二年十二月二十二日起，至九十三年一月
      十三日止因施用毒品為警查獲，而在所觀察、勒戒中，然
      其等間之犯意聯絡並未中斷，就此期間內之犯行，被告甲○○與被告巳○、戊○○仍有犯意聯絡及行為分擔，依照
  　  前揭大法官會議解釋，被告三人均為共同正犯。
（三）證人子○○於本院雖證稱：伊是打0000000000
      號行動電話購毒品，有一次是男的接聽，其他都是女的接
      聽，每次買第一級毒品海洛因都是一千元，買了三、四次
      或四、五次不確定，都是騎機車之女子或開廂型車的一位
      男子前來與伊交易，但伊均不認識他們，也沒有看過他們
      ，因為鄉下地方人很少，且都是晚上，在約定地點有人過
      來就知道要交易毒品，交易完後就立即離開所以沒有看過
      賣毒品的人的面孔；伊不認識被告甲○○及巳○，也沒有
      見過，在警局也沒有指認過他們二人，也沒有提過他們二
      人及說他們二人是同居關係。惟亦證稱：伊在警局所為之
      陳述均屬實在，警察製作筆錄時也無威脅、利誘或毆打行
      為，只是自己感覺警察聲音比較大聲而已等語（參本院九
      十三年十一月二十四筆錄，附於本院卷第二宗）。然經本
      院依職權調閱證人之警詢錄音帶勘驗，並經傳訊證人，證
      人子○○均未到庭，嗣經本院依法拘提亦未拘獲，而本院
      勘驗該錄音帶結果，其內容與警詢筆錄記載之內容相符，
      並無增加之處，亦與本院所為之譯文內容相符，已如前述
      。其於警詢時證稱：伊施用之毒品是跟「照仔」還有一個
      查某（按閩南語係指女生）買的，是大約九十二年十月間
      開始跟這個查某買，這個查某伊都叫她「大姐頭」，並指
      認被告甲○○及巳○之照片稱照片上之人一個就是「照仔
      」，另一個是「大姐頭」，伊的毒品都是向他們買的，是
      用伊家附近大城國小內之公共電話聯絡，撥打他們的00
      00000000號行動電話買毒品，一包買一千元，可
      能買了四、五次有吧．．．好像是三、四次，向甲○○買
      是九十三年二月或三月的事，跟他交易有二、三次左右，
      都在某加油站旁，地點由他指定，跟查某買都是在青埔路
      ，與巳○交易時，她都騎機車，而甲○○是開一部紅色廂
      型車前來交易，甲○○尚有另一支0000000000
      號行動電話聯絡購買毒品之事，他們二人是同居關係，是
      他們自己說的，「照仔」說他們是鬥陣仔啊，不是同居不
      然是什麼，鬥陣仔就是同居．．．不然是什麼．．．沒錯
      啦，女的也是這樣講的，伊打0000000000號行
      動電話聯絡買毒品，要偶爾才會打通，伊並沒有遭到刑求
      逼供及疲勞訊問、利誘作不實之陳述，所說的也實在；員
      警稱等一下這個筆錄給你看完認為如果沒有錯你就簽名蓋
      章，證人答稱：好。有本院製作之證人警訊筆錄譯文附卷
      可稽（參本院九十四年二月二十三日筆錄，附於本院卷第
      三宗）。是證人子○○於警詢時確有指認被告巳○及甲○○販賣第一級毒品海洛因給伊施用，如前所述，其於本院
      所為有利於被告巳○、甲○○之證述，應是迴護被告巳○
      及甲○○之詞，不可採信，應以其於警詢時所為之證述可
      採，被告巳○及甲○○確有販賣第一級毒品海洛因予證人
      子○○，堪以認定。
（四）證人寅○○於本院證稱：伊曾於九十三年七月十五日因毒
      品案件，經彰化縣警察局二林分局製作筆錄，前後有二次
      ，這二次之警詢筆錄均屬實在，伊與未○○合資向巳○購
      毒品海洛因，她的綽號是「嫂子」，交易地點有大城鄉台
      十七線西濱大橋下及大城鄉永光國小，是由未○○以伊的
      電話向她聯絡購買毒品，並曾於九十三年九月二十三日被
      告午○○之案件到法院作證稱：伊曾與未○○一起合資向
      綽號「嫂子」的人購買海洛因等語。是未○○帶伊去買海
      洛因，二人合買，一人出資一千元，在九十三年三、四月
      間向巳○購買海洛因四次，都在一間學校附近，學校名字
      不知道，但在警局警方有拿照片給伊看是大城鄉永光國小
      ，是由未○○拿伊的電話與對方聯絡，在警局時警員有拿
      一張照片給伊指認，該照片上之人確是伊所講綽號「嫂子
      」之人（即為被告巳○），指認當時伊百分之百確定照片
      上之人即是綽號「嫂子」之人；伊有見過綽號「嫂子」之
      人，是在購買毒品的現場看到的，因伊與未○○在車上等
      ，巳○從遠處過來，未○○就告訴伊，是要向該女子購買
      海洛因，而當時巳○並沒有戴安全帽，交易時間大約在十
      秒以內，並當場將購買毒品的錢交給她，購買毒品是從九
      十三年一月間起至同年三、四月間止等語（參九十四年一
      月二十六日筆錄，附於本院卷第三宗）。另證人未○○於
      本院另案九十三年度訴字第三九七號午○○違反毒品危害
      防制條例案件，於九十三年九月二十三日審理時證稱：伊
      是向綽號「王仔」之男子購買海洛因，「王仔」就是剛才
      在法庭上原本被告那邊要傳來作證的那位年紀較大的甲○○，是他介紹被告午○○讓伊認識，他並說可以向午○○
      購買海洛因；伊原本是向「王仔」買海洛因，他賣海洛因
      的份量及價格與午○○賣的都差不多，寅○○是與伊合資
      購買海洛因等語（該次筆錄附於本院卷第二宗）。由前開
      二位證人之證述，其等二人確有合資向被告等購買第一級
      毒品海洛因之情事。
（五）證人乙○○於本院雖證稱：伊於九十三年六月七日在二林
      警局製作之筆錄內容不實在，伊買毒品時不知賣毒品之人
      的名字，也不是被告三人，也沒有在警局說過曾借用楊文
      田的0000000000號電話買毒品，及00000
      00000號之通聯紀錄有二通是伊打的；當時警局會指
      認向甲○○及綽號姐仔的女子買毒品海洛因，是因為毒癮
      發作很痛苦才這樣講的，伊是向綽號「老猴」之男子買海
      洛因等語（參九十四年一月五日筆錄，附於本院卷第三宗
      ）。又另證稱：證人林志強、辛○○○○製作伊之警詢筆
      錄的程序過程就如他所言之程序，他們製作筆錄也是一問
      一答之方式，警詢筆錄內容都是正確的，警員也沒有說製
      作完筆錄後就可以交保等語（參九十四年一月十九日筆錄
      ，附於本院卷第三宗）。又經本院二次勘驗證人乙○○於
      九十三年四月二十日之警詢筆錄（九十四年一月十九日、
      九十四年二月二十三日筆錄，附於本院卷第三宗），其筆
      錄內容與錄音帶內容相符，且證人之聲音平順，並無異狀
      ，最後警員並有將筆錄交給證人查看無誤後簽名，且就錄
      音內容證人之答覆警員之詢問十分清楚，聽不出證人毒癮
      發作之情事，有上開勘驗筆錄附卷可按。其於警詢時證稱
      ：伊施用之毒品是跟綽號「老猴」的男子購買的，購買過
      七次，每次購買一包，價格是一千元，他都是到伊住處，
      伊再向他購買，警方提示之甲○○的照片就是伊所說之「
      老猴」，伊可以指認；第一次是在九十三年三月六日，第
      二次是同年月八日，第三次是同年月十日，第四次是同年
      月十二日，第五次是同年月十五日，第六次是同年月十七
      日，第七次是同年月十九日，都在伊位於彰化縣芳苑鄉○○村○○○○段三四０號住處買的；伊是從九十三年三月
      六日起，以伊住處附近之公共電話及其友人楊文田之00
      00000000號行動電話，撥打給甲○○00000
      00000號行動電話，向他購買毒品海洛因；伊有於九
      十三年三月二十八日十時九分四十一秒及十時三十八分五
      十四秒，以楊文田的上開電話撥打給甲○○的上開電話；
      伊還曾於九十三年三月下旬某日，以公共電話撥打000
      0000000電話，是由綽號「姐仔」的巳○接聽的，
      經商談購買毒品之事後，巳○在彰化縣大城鄉永光國小前
      與伊交易，伊以一千元購得一包毒品海洛因，當時她是騎
      乘輕型機車前來與伊交易等語（參臺灣彰化地方法院檢察
      署九十三年度偵字第五七六０號偵查卷第一四四頁至一五
      二頁）。是證人乙○○於警詢時確有指認被告巳○及甲○○販賣第一級毒品海洛因給伊施用，其於本院所為之證述
      ，應係在被告等人在場，而有心理壓力下，不敢為真實之
      陳述，而為迴護被告巳○及甲○○之詞，不可採信，應以
      其於警詢時所為之證述可採，被告巳○及甲○○確有販賣
      第一級毒品海洛因予證人乙○○，堪以認定。
（六）證人午○○於本院審理時雖證稱：伊在警詢時所為之供述
      有些實在，有些不實在，且是與甲○○一起去買毒品海洛
      因等語。然亦證稱：伊於警詢時有供稱甲○○就是綽號「
      老仔」之人，他所用之電話號碼是0000000000
      號，毒品確實是甲○○拿給伊，伊在車上將錢拿給甲○○
      ，他就下車，之後他就把毒品海洛因拿過來給伊，二次都
      這樣，一次在九十三年一月間，另一次在同年二月間，一
      次是五千元，一次二萬五千元；當時伊都是表示要跟甲○○購買毒品海洛因等語（參九十三年十二月二十九日筆錄
      ，本院卷第二宗）。另於本院九十三年度訴字三九七號準
      備程序時，在法官前供稱：警詢時，警察是以利誘的方法
      要伊將責任全部推給甲○○，但事實上伊的毒品全部都是
      向甲○○購買的，在檢察官偵查中，檢察官並沒有以不正
      當的方法訊問等語。再於該案審理中供稱：伊是在被查獲
      前一天才去向甲○○購買第一級毒品海洛因，共花了二萬
      多元（該次筆錄附於本院卷第二宗）。又其上開案件，亦
      經本院因其供出毒品來源而減輕其刑判決在案，有該判決
      書附卷可按（附於本院卷第二宗，證人午○○不服上訴中
      ）。由證人午○○所為證述觀之，堪認其確有向被告甲○○購買二次第一級毒品海洛因。
（七）證人庚○○雖於本院證稱：海洛因是向綽號「姐仔」的女
      子買的，但在警詢時毒癮發作，只想趕快作完筆錄，警察
      做完筆錄雖有拿給伊看，但伊沒有仔細看；在偵查中之筆
      錄是不正確的，因伊人當時在違規房，很害怕警詢與偵查
      中供述不一，才會這麼說，伊沒有看過姐仔之人，是一個
      男子與伊接洽的；在警局時巳○就在伊對面製作筆錄，警
      察說這是很嚴重的事，趕快認一認（是警察對巳○講的）
      ，伊現在已經不清楚當時是否有指認，因為當時人是恍惚
      的；賣伊毒品的人均沒有在庭上，伊向姐仔買二次海洛因
      ，交易時她開車過來，開窗戶伸出手來交易，因窗戶是黑
      色的所以看不清，另一次是一個少年人騎機車過來交易，
      伊將錢給他，他叫伊到一棵樹下拿毒品海洛因，每次買一
      千元等語（參九十四年三月二日筆錄，附於本院卷第三宗
      ）。然其於警詢時證稱：伊以住處之0000000號家
      用電話，撥打0000000000號行動電話，是向綽
      號「姐仔」之女子商談購買毒品的情事，每次撥打該電話
      都是「姐仔」接聽的，「姐仔」經伊指認就是巳○；每次
      伊都是買一千元之海洛因，巳○是騎乘輕機車前來與伊交
      易等語（參臺灣彰化地方法院檢察署九十三年度偵字第四
      五六一號偵查卷第一二五頁至第一二九頁）。另於偵查中
      證稱：伊於警詢中所言均屬實在，伊曾用0000000
      號家用電話，撥打0000000000號行動電話購買
      海洛因一包，價格是一千元，是從九十二年十月開始，至
      九十三年三月三十日下午三時許，向「姐仔」購買的等語
      （參臺灣彰化地方法院檢察署九十三年度偵字第四五六一
      號偵查卷第一四五頁、第一四六頁）。又證人於警詢之錄
      音帶，經本院勘驗結果，其錄音內容：證人之回答迅速、
      明確，並無遲緩之情況，聽不出有毒癮發作難過之情形（
      如打哈欠），且錄音中並無其他組人員警訊之雜音，錄音
      內容是採一問一答之方式，且與筆錄相同；筆錄內容就警
      員要求證人是否願意指證被告巳○，證人反詢問警員是否
      在警局指證，還是要到法院去指證，另警員也詢問證人是
      否有需要上廁所，證人回答不用等情，有警詢錄音帶及本
      院之勘驗筆錄在卷可稽（參本院九十四年四月六日筆錄，
      附於本院卷第四宗）。是證人庚○○於警詢時不惟無毒癮
      發作之情事，且其尚能反問警員指證被告巳○之處所，顯
      見其意識相當清楚，並已考慮過其所為證述之後果。故應
      以其於警詢、偵查中之證述較為可採，其於本院有利於被
      告等之證述，應係為迴護被告等之詞，不足採信。證人庚○○確有向被告等購買第一級毒品海洛因二次無誤。
（八）證人壬○○於本院證稱：伊經閱覽九十三年五月四日之警
      詢筆錄後（附於臺灣彰化地方法院檢察署九十三年度偵字
      第五七六０號偵查卷第一二六頁至第一二九頁），表示該
      次筆錄均屬實在，伊確有證稱：伊是向巳○及甲○○購買
      毒品海洛因，是以伊家中電話及公用電話撥打巳○及甲○○所持有之0000000000號行動電話商談洽購毒
      品之事。伊向巳○前後購買十次，向甲○○購買三次，時
      間是九十三年二月至四月間；交易地點由巳○指定，每次
      都在大城鄉○○路旁土地公廟交易，而甲○○第一次交易
      地點在二林鎮○○路建國黃昏市場前，第二次在大城鄉○○路與台十七線路口旁，第三次在芳苑鄉○○路與台十七
      線路口之便利超商旁；伊於九十三年四月十三日再聯絡巳
      ○上開電話，就由一名男子接聽，經伊詢問該男子才知道
      巳○於九十三年四月十二日被警方查獲，伊即詢問該男子
      購買毒品之事，三次均是甲○○指定地點後出面與伊交易
      毒品；警方所提示之照片確是販賣毒品給伊之巳○及甲○○二人沒錯，伊願意指證；伊是每次以一千元至二千元之
      價格向巳○及甲○○購買海洛因一至二包，巳○每次均騎
      輕機車與伊交易，而甲○○均是駕駛紅色廂型車與伊交易
      等語。又伊是自九十三年二月至四月間有向巳○購買毒品
      海洛因，另外向一個綽號「老仔」購買海洛因；伊先向巳
      ○購買海洛因十次，之後再向「老仔」購買三次，每次都
      是買一千元，向「老仔」買毒品是在九十三年四月間的事
      ；因時間已久，已不記得對方之電話號碼為何，跟巳○買
      毒品是在彰化縣芳苑鄉路上村某一國小旁買的，名字伊不
      記得，向「老仔」買毒品的地方伊已不記得；跟巳○交易
      時，她都騎機車過來一手交錢，一手交貨；伊在警局時警
      方拿照片給伊看，伊就認出是他們賣給伊毒品之人等語（
      參九十四年一月五日筆錄，附於本院卷第三宗）。證人證
      述與被告巳○之交易地點雖略有不同，然此應係時隔日久
      ，致記憶不清所致，無礙於證人所為之證述。綜上所述，
      堪認被告巳○及甲○○確有販賣海洛因予證人壬○○。
（九）證人己○○於本院雖證稱：伊沒有看過戊○○及甲○○，
      買毒品時都沒有看到人，是該人將毒品放在石頭下，叫伊
      在那裡拿等語。然亦證稱：伊自九十三年一月間起，開始
      向戊○○及甲○○購買毒品海洛因，是以家中之電話及二
      林基督教醫院對面之公共電話與其二人聯絡，每次都買一
      千元，向他們二人各買了十幾次（以有利於被告二人之方
      式，認定各買十次）；伊在警局有指認賣伊毒品之人是戊○○及甲○○，都與他們在大城鄉台十七線與福建路口，
      及大城鄉○○巷路段二個地方交易毒品買賣，並當庭指認
      賣其毒品之人是被告戊○○；因伊約二、三天就施打一次
      海洛因，買一千元可以施打二次，還沒打完就再買，所以
      才會買那麼多次。且於被告戊○○之辯護人詢其跟你交易
      毒品之人目前有無在場？證人答稱：有。再證稱：伊在警
      詢中確有說：九十三年一月份開始向戊○○購買毒品，是
      用伊住處之電話及二林基督教醫院之公共話撥打0000
      000000號行動電話聯絡戊○○購毒品，以一千元購
      買海洛因一小包，前後共向戊○○購買十次左右；於九十
      三年三月份，伊欲買毒品撥打上開電話聯絡的是綽號「王
      仔」或「老仔」之甲○○接聽，並洽談購毒品交易，前後
      共向甲○○購買毒品約二、三十次，每次一千元購買海洛
      因一小包，交易地點都是戊○○及甲○○指定，是在彰化
      縣大城鄉台十七線福建路口，及大城鄉○○巷路段當面交
      易，他們都是騎乘輕機車前來交易；警方所提示之照片就
      是賣伊毒品之戊○○及甲○○，伊願意指證他們二人等語
      。證人雖證稱不知於警詢時為何會那樣說，然人之記憶應
      係距離事發之時越近，其記憶越清晰，距離越遠越模糊，
      是應以證人先前之證述較為可信，則被告戊○○、甲○○
      確有販賣海洛因予證人己○○。
（十）證人癸○○於本院證稱：經伊閱覽九十三年五月十四日二
      林分局之警詢筆錄後，該筆錄所言均屬實在，會指認巳○
      是因有員警問伊，伊說有一點印象，才在指認照片上簽名
      ，實則伊是向綽號「王仔」即甲○○購買毒品海洛因；警
      詢筆錄所記載伊曾撥打0000000000號行動電話
      購毒品是正確的，有時是男生接聽，有時是女生接聽，伊
      知道上開電話是「王仔」在使用，「王仔」就是在場之甲○○，購買毒品以電話聯絡後，在大城鄉○○路之中油加
      油站附近交易，拿給伊毒品海洛因之人就只有「王仔」一
      人，但伊曾看過甲○○載一個不知名的女人跟伊交易，該
      女子有替甲○○拿毒品給伊，所以在警詢時才會稱巳○與
      甲○○出面與伊交易毒品；伊曾打上開電話向甲○○買毒
      品，之後該女子就拿毒品給伊，是因為這樣伊才認為該女
      子替甲○○將毒品交給伊，在場之巳○好像是該女子又好
      像不是，因為時間已久，伊現在無法確認；伊大約向甲○○買四次海洛因，每次一千元等語（參九十四年一月二十
      六日筆錄，附於本院卷第三宗）。查證人癸○○於本院經
      被告甲○○當面對質，仍證稱其確有向被告甲○○購買四
      次海洛因，則其於面對被告之壓力下仍為上開證述，足證
      證人癸○○確有向被告甲○○購買毒品海洛因。
（十一）證人辰○○於本院證稱：伊在警局所為之陳述均屬實在
      ，伊確曾向綽號「嫂子」之女子購買一次海洛因，伊雖與
      丁○○共同出資購買四、五次海洛因，但都是丁○○去買
      的，伊不知道他向何人買，因伊要買海洛因，但找不到丁○○，就打丁○○留下來的電話跟對方聯絡，是一個女的
      接聽，伊就叫她「嫂子」，並問她是否方便，伊人不舒服
      ，她就問伊要拿多少，並由她指定在大城鄉咸安宮前交易
      ，一包海洛因一千元並有完成交易；伊會認得「嫂子」就
      是巳○，是因為在這之前伊曾在大城鄉看過她一次；在警
      局能明確指認是巳○賣伊毒品之人，是因為當時時間距離
      買毒品的時間比較近，所以能夠指認等語（參九十四年四
      月六日筆錄，附於本院卷第四宗）。證人辰○○於本院經
      被告巳○當面對質，乃證稱其確有向被告巳○購買海洛因
      ，則其於面對被告之壓力下仍為上開證述，堪認證人毆吉
      助之證述確有其事。另被告巳○之指定辯護人辯稱：證人
      毆吉助並無法明確指認被告巳○之特徵，其指認顯有瑕疵
      等語。然交易毒品為恐遭警方查獲，其交易時間均屬短暫
      ，且購毒之人只要能認得販賣之人即可，並無詳記販毒之
      人所有之特徵，況證人毆吉助至本院做證時，已距事發時
      有一段時間，如何能指出被告巳○之細微特徵，其僅就被
      告巳○之外觀，及其記憶加以印證而指認被告，實乃屬事
      理之常，當無須強求證人毆吉助指出被告巳○之細微特徵
      之必要，併予敘明。
（十二）證人丑○○於本院證稱：伊是在九十三年四月十一日十
      九時許，在大城鄉某路上為警查獲，被告巳○與伊也一起
      被查獲，當時伊是跟巳○買毒品海洛因，那次買二包，共
      值二千元，巳○已經將毒品交給伊才被查獲；當天伊是以
      行動電話與巳○聯絡，電話號碼是阿龍給伊的，除這次以
      外，之前還跟巳○買過一次海洛因，也是一包一千元，二
      次跟巳○買毒品，她都是騎機車前來交易，第一次買毒品
      距離第二次約一、二個月，詳細時間不記得，都是在大城
      鄉交易；伊打電話後由「姐仔」接聽後，談好是要買海洛
      因，再由「姐仔」指定地點，到達後直接談購買海洛因的
      數量及金額等語（參九十四年二月二十三日筆錄，附於本
      院卷第三宗）。又證人丑○○與被告巳○為警查獲時，扣
      得丑○○所購得之白色粉末二包，及在被告巳○身上查獲
      之白色粉末一包，經分別送法務部調查局鑑驗結果，確均
      為海洛因，有法務部調查局九十三年六月四日調科壹字第
      一四００一０一九０號、九十三年五月六日調科壹字第一
      四００一０一００號鑑定通知書二紙在卷可按（本院卷第
      五宗），並有巳○所有之該包海洛因（驗後淨重０．三四
      公克）扣案可資佐證（證人丑○○購買之二包海洛因驗後
      淨重合計０．七一公克，附於證人丑○○施用毒品案）。
      另查獲警員廖見彰於偵查中證稱：本件是伊查獲，現場之
      毒品是丑○○丟棄的，伊當天是巡邏勤務，發現巳○從她
      家出來，伊就跟在後面，之後巳○與丑○○面對面站著，
      巳○將東西交給丑○○，伊當時約距離他們二、三公尺處
      ，就叫他們不要動，結果丑○○將毒品丟到田裡等語。並
      有查獲毒品之現場照片二幀附卷可稽（參臺灣彰化地方法
      院檢察署九十三年度偵字第二九七二號偵查卷第四十四頁
      反面、第二十一頁）。足認證人丑○○前揭證述可採，其
      確有向被告巳○購買第一級毒品海洛因無訛，且其等為警
      查獲時，並已完成毒品買賣之交易。
（十三）被告戊○○於警詢時供稱：己○○在警詢時指稱撥打0
      000000000行動電話向伊購買海洛因是不正確，
      該電話是甲○○及巳○二人在使用，伊知道他們二人有在
      販賣毒品海洛因，因為伊所施用之毒品來源是向甲○○及
      巳○二人所購買，購買方式是撥打上開行動電話向他們二
      人購買，每次都是由巳○接聽，一千元購得一小包；甲○○是巳○介紹伊認識，他曾提供毒品給伊施用，伊曾於九
      十二年八、九月間有二次至巳○現住處討取海洛因時，剛
      好有人聯絡巳○欲購買毒品，巳○就指示伊拿海洛因至大
      城鄉永光國小前與購買之人交易，購買之人伊不認識，但
      販毒所得現金馬上拿回交給巳○，沒有抽傭金，巳○只是
      拿海洛因供其施用；伊只知道巳○的毒品海洛因來源是向
      甲○○所拿取，警方提示之照片確是巳○及甲○○，伊並
      願意指證他們二人等語（九十三年六月一日、五月十四日
      警詢筆錄，附於臺灣彰化地方法院檢察署九十三年度偵字
      第五七六０號偵查卷第三十九頁至第四十八頁）。另被告
      戊○○於本院審理時結證稱：曾向巳○、甲○○討取第一
      級毒品海洛因施用，也曾向巳○討取毒品時，她要求伊代
      她送毒品給購買毒品之人等語。參之被告戊○○於警詢中
      及本院審理時所為之供述，其確有幫被告巳○與他人交易
      毒品海洛因時送貨，且於送貨時明確知曉是海洛因，而其
      所得之代價則是由巳○處取得海洛因施用，又被告巳○之
      海洛因則由被告甲○○所提供，與前揭被告巳○與證人許
      志文所為之對話內容相符，堪認被告三人確有共謀販賣第
      一級毒品海洛因。
（十四）被告巳○於偵查中供稱：查獲當天丑○○是打伊使用之
      0000000000號行動電話聯絡，上開電話是以伊
      哥哥蔡德南名義申請的，當時伊人在大城鄉○○路住處，
      就約他在永光國小見面，伊是騎機車到永光國小，丑○○
      有還伊二千元，可能是伊叫他還錢，催了好幾次，他不高
      興，才指認伊販賣毒品，這些錢是過年期間大家賭博丑○○跟伊借的，但伊不知道他家住何處；當時丑○○先到，
      伊到後約五分鐘警察就到，在現場田裡查扣的海洛因是何
      人的伊不知道，當天伊自己帶一包海洛因去現場，田裡查
      到的海洛因不是伊所有的等語（參臺灣彰化地方法院檢察
      署九十三年度偵字第二九七二號偵查卷第三十六頁反面、
      第三十七頁正面、第四十一頁反面、第四十二頁正面）。
      惟於本院審理時改稱：證人丑○○還伊之二千元是證人在
      過年時賭電動玩具輸錢，向伊借的錢等語。其前後所為之
      供述並不一致。且證人丑○○業已到院證稱其係向被告巳
      ○購買海洛因，已如前述，足認證人丑○○撥打上開電話
      是為了向被告巳○購買海洛因，非如被告巳○所辯係為了
      要向證人催討欠款，否則怎會約在路旁還款，被告巳○前
      揭所辯，應係卸責之詞，不可採信。
（十五）被告甲○○及戊○○於本院審理時，雖均辯稱：其等於
      九十三年六月二日之電話通話內容所稱之「二五五」，係
      指六合彩之特尾號碼，而非電話號碼云云。然查：其等之
      對話內容為「王：還跟你講說一個月時間要將我抓到？施
      ：現在就是三組的，我又被借提回二林，就是說不只要有
      意牽連到你、我及我姑姑三人，我們三人都是被用指認．
      ．．主要就是查這支電話二五五這支（00000000
      00），這支就是我之前打給她，七九四六三０（000
      0000000）有出現在通聯上面，是通聯調出來的。
      ．．．王；阿龍是不是叫志龍？施：是的，在抓一個就要
      借訊．．．要辦販賣啦，看我怎麼解脫，我和我姑姑，我
      姑姑（即巳○）在禁見中，不知道有沒有解除．．．昨天
      借提我，我在想我們三人不知道要怎麼死，我在想這下子
　　　死定了，我不能出去了，現在卡（牽涉）販賣，我與我姑
  　　姑二人在裡面（看守所）不能見面，不能講話，要怎麼解
    　套，他們連通聯都調閱出來，那一支二五五的電話，假如
      還有在用的話，就不要用了。王：早就沒有在使用了。」
      ，已如前述，其等均明確指出「二五五」係指電話號碼，
      而非六合彩之賭博號碼，其等前開所辯，應係臨訟杜撰之
      詞，要無可採。
    揆諸前揭說明，被告三人雖均否認前揭犯行，然業據證人子
    ○○等人分別於警詢及本院證述明確。此外，復有上開第一
    級毒品海洛因一包（驗後淨重０．三四公克）、摩托羅拉牌
    行動電話一具（號碼：0000000000號）扣案可稽
    ，並有0000000000號及0000000000號
    行動電話通聯紀錄、搜索扣押筆錄、現場圖及現場照片等在
    卷可資佐證，本件事證業已明確，被告三人之犯行均堪認定
    。
二、被告等將每一小包第一級毒品海洛因以一千元之代價，賣予
    子○○等人，其等有基於營利之意圖而販入、賣出海洛因，
    應可認定。核其等所為，均係犯毒品危害防制條例第四條第
    一項之販賣第一級毒品罪。被告等持有第一級毒品海洛因之
    低度行為應為販賣之高度行為所吸收，不另論罪。被告巳○
    、甲○○、戊○○就前開犯罪事實編號（一）至（十）號之
    犯行，有犯意聯絡及行為分擔，被告甲○○與戊○○就前開
    犯罪事實編號（十一）號之犯行，有犯意聯絡及行為分擔分
    別為共同正犯。又被告等先後多次販賣第一級毒品海洛因犯
    行，均時間緊接，所犯又係構成要件相同之罪名，均顯係基
    於概括犯意反覆為之，均為連續犯，均應依刑法第五十六條
    之規定論以一罪，本應加重其刑，惟販賣毒品之法定本刑死
    刑、無期徒刑，依法均不得加重。再檢察官移送併案部分，
    除與起訴事實相同者，本院自得審究外，其他部分雖未經檢
    察官起訴，然與前揭起訴有罪部分，有連續犯之裁判上一罪
    關係，為起訴效力所及，本院自得一併審究。次查被告戊○○曾於九十一年四月間因犯竊盜案件，經本院於九十一年七
    月八日判處有期徒刑三月確定，並於九十一年十二月二十八
    日執行完畢，有臺灣高等法院被告全國前案紀錄表及臺灣彰
    化地方法院檢察署刑案資料查註紀錄表各一份在卷可憑，其
    於有期徒刑執行完畢後，五年內再犯有期徒刑以上之本罪，
    為累犯，本應依刑法第四十七條之規定遞加重其刑，惟販賣
    毒品之法定本刑死刑、無期徒刑，依法不得加重。另考量被
    告巳○因愛戀被告甲○○，而無法自拔，致受被告甲○○之
    指揮販賣毒品營利，以換取其與被告甲○○同居，其雖因一
    時愛戀情慾而罹犯重典，然刑罰除制裁之功能外，更寓有教
    育、感化之目的，本件被告巳○犯罪情節不免有情輕法重之
    情形，雖科處法定最低刑度仍有過重之虞，尚堪認其犯罪情
    狀有值憫恕之處，爰依刑法第五十九條之規定酌減其刑。而
    被告甲○○係提供本案毒品之人，被告戊○○於被告甲○○
    準備收手之際，竟唆使被告甲○○繼續販賣毒品，且其等迄
    今仍均否認犯行，並無何足可憫恕之處，不符刑法第五十九
    條酌減其刑之規定。爰審酌被告等明知毒品足以戕害人體之
    健康，竟為一已私慾，販賣毒品營利，被告甲○○係提供第
    一級毒品海洛因之來源，被告戊○○於被告甲○○準備停止
    販賣海洛因時，因其無海洛因來源，再唆使被告甲○○繼續
    販賣，其等惡性非輕，被告巳○則因情愛，而為被告甲○○
    之指揮販賣毒品營利，及其等犯罪動機、目的、手段、犯罪
    所生危害，參與販毒之程度，犯後迄今仍否認犯行之態度等
    一切情狀，各量處如主文所示之刑，被告甲○○、戊○○並
    依刑法第三十七條第一項之規定宣告褫奪公權終身，以示懲
    處。
三、又扣案之海洛因一包（驗後淨重０．三四公克），屬第一級
    毒品，雖被告巳○辯稱係供其施用之物，然證人丑○○到院
    證稱：伊打電話後由「姐仔」接聽後，談好是要買海洛因，
    再由「姐仔」指定地點，到達後直接談購買海洛因的數量及
    金額等語。已如前述，足認其與被告巳○購買海洛因時，並
    未先談妥交易數量、金額，而是雙方到達約定地點見面後，
    再行洽談交易數量、金額。是上開扣案之第一級毒品海洛因
    一包，應是被告巳○攜帶準備販賣，以備數量不足所需，被
    告巳○所辯該包海洛因係供其自己施用云云，顯不可採，乃
    應依毒品危害防制條例第十八條第一項前段之規定沒收銷燬
    之；販賣毒品之所得九萬三千元（其中三千元僅係被告甲○○及戊○○所共同販賣），被告等雖均否認販賣，然惟不能
    證明業已花費而滅失，扣案之摩托羅拉牌行動電話一具（門
    號0000000000號）為被告巳○所有，供被告等聯
    絡販毒所用之物，業據證人丑○○供明在卷，並經被告巳○
    供稱：該電話係以其兄蔡德南之名義申請、使用等語。在卷
    ，均應依毒品危害防制條例第十九條第一項之規定宣告沒收
    ，犯罪所得部分，如不能沒收時，以其財產抵償之。至扣案
    之行動電話門號0000000000號ＳＩＭ晶片卡一枚
    ，依國內電信公司定型化契約之約定，該晶片卡之所有權仍
    屬電信公司所有，申請人僅因承租門號而取得使用權，既非
    屬被告巳○及共同被告甲○○、戊○○所有，且非屬違禁物
    ，核與沒收之要件不符，故不予宣告沒收；另000000
    0000號、0000000000號、00000000
    00號行動電話雖為被告等使用，供作販毒所用之物，然並
    未扣案，且上開電話門號之申請人均非被告等人，顯見上開
    電話非被告等所有，又上開電話僅知門號，但不知話機係何
    廠牌、型號，為免將來執行困難，均不予宣告沒收；再門號
    0000000000號、0000000000號行動電
    話，被告等均辯稱其等未用上開電話販毒，且公訴人亦未能
    舉證證明被告等人，以上開電話販毒，故均不為沒收之諭知
    ，附此敘明。
據上論斷，應依刑事訴訟法第二百九十九條第一項前段，毒品危
害防制條例第四條第一項、第十八條第一項前段、第十九條第一
項，刑法第十一條、第二十八條、第五十六條、第四十七條、第
五十九條、第三十七條第一項，判決如主文。
本件經檢察官林裕斌、姚玎霖到庭執行職務。
中　　華　　民　　國　　94　　年　　11　　月　　9 　　日
                      臺灣彰化地方法院刑事第一庭
                          審  判  長  葉  榮  郎
　                        法　　　官  唐  中  興
　                        法　　　官  陳  秋  錦
以上正本證明與原本無異。
如不服本判決，應於判決送達後10日內，向本院提出上訴狀（須
附繕本）。
中　　華　　民　　國　　94　　年　　11　　月　　9 　　日
                          書  記  官  于  淑  真
毒品危害防制條例第4條
製造、運輸、販賣第一級毒品者，處死刑或無期徒刑；處無期徒
刑者，得併科新臺幣 1 千萬元以下罰金。
製造、運輸、販賣第二級毒品者，處無期徒刑或 7 年以上有期徒
刑，得併科新臺幣 7 百萬元以下罰金。
製造、運輸、販賣第三級毒品者，處 5 年以上有期徒刑，得併科
新臺幣 5 百萬元以下罰金。
製造、運輸、販賣第四級毒品者，處 3 年以上 10 年以下有期徒
刑，得併科新臺幣 3 百萬元以下罰金。
製造、運輸、販賣專供製造或施用毒品之器具者，處 1 年以上 7
年以下有期徒刑，得併科新臺幣 1 百萬元以下罰金。
前五項之未遂犯罰之。
毒品危害防制條例第18條
查獲之第一、二級毒品及專供製造或施用第一、二級毒品之器具
，不問屬於犯人與否，均沒收銷燬之；查獲之第三、四級毒品及
製造或施用毒品之器具，無正當理由而擅自持有者，均沒入銷燬
之。但合於醫藥、研究或訓練之用者，得不予銷燬。
前項合於醫藥、研究或訓練用毒品或器具之管理辦法，由法務部
會同行政院衛生署定之。
毒品危害防制條例第19條
犯第 4 條至第 9 條、第 12 條、第 13 條或第 14 條第 1 項、
第2 項之罪者，其供犯罪所用或因犯罪所得之財物，均沒收之，
如全部或一部不能沒收時，追徵其價額或以其財產抵償之。
為保全前項價額之追徵或以財產抵償，得於必要範圍內扣押其財
產。
犯第 4 條之罪所使用之水、陸、空交通工具沒收之。
